最高法院民事裁定　　　　　　　　　　　　　　　　九十三年度台簡抗字第二八號
　　抗　告　人　甲○○
　　訴訟代理人　陳明良律師
右抗告人因與相對人乙○○間請求確認本票債權不存在事件，對於中華民國九十三年
四月三十日台灣台北地方法院合議庭裁定（八十九年度簡上字第四一九號），提起抗
告，本院裁定如下：
    主  文
抗告駁回。
抗告訴訟費用由抗告人負擔。
    理  由
按對於民事訴訟法第四百二十七條第二項簡易訴訟程序之第二審裁判，其上訴利益逾
第四百六十六條所定之額數者，當事人僅得以其適用法規顯有錯誤為理由，逕向最高
法院提起上訴或抗告，並須經原裁判法院之許可，此項許可，以訴訟事件所涉及之法
律見解具有原則上之重要性者為限，此觀民事訴訟法第四百三十六條之二第一項、第
四百三十六條之三第一項及第二項之規定自明。
本件抗告人對於原法院裁定提起抗告，所表明之抗告理由，無非以：相對人在原審所
提出十四筆交易資料，股票類別相同，但買賣之張數及金額與其帳簿所載者不同。如
確有買賣，則應與伊委託買買之四千餘筆完全相同，豈僅三筆相同，原審對於其餘四
千餘筆完全不同者之證據不予斟酌，而認定相對人確為伊買買股票，顯違經驗及論理
法則。伊係遭詐欺而簽協議書及切結書，且已撤銷各該文書之意思表示，原審不察，
遽為伊不利之認定，均有違誤云云為論據。
惟查原法院駁回抗告人上訴之理由，係以：原第二審判決（下稱原判決）認定系爭二
紙本票之基礎原因關係存在，係依據兩造間之協議規則、抗告人於八十八年二月五日
具名，由訴外人林政翰見證之見證聲明及切結書，以及證人廖正龍之證言，復參以抗
告人於八十六年至八十七年間每日交易後自行製作之部分買賣股票紀錄單，與相對人
於證券公司開戶之帳號部分之交易明細列印資料核對之結果，確有抗告人所喊單進出
之股票交易事實存在，再佐以兩造不爭執之債務說明及協議事項、切結書之所載，綜
合判斷後，方據以認定。從而，抗告人再就原判決認定事實為爭執，即與適用法規顯
有錯誤無涉，依首揭說明，其據以提起上訴，自屬於法未合。又原判決認定上述切結
書等書證，抗告人不能證明係遭相對人詐欺而為意思表示，其所稱相對人以惡意或不
相當對價取得系爭二張本票云云，亦非真實，並無抗告人所指違反舉證責任分配之規
定，更無適用法規顯有錯誤之情形。此外，抗告人復未具體指陳有何具備所涉及之法
律見解具有原則上之重要性之要件，其上訴為不應許可。因而以裁定駁回抗告人之上
訴，經核於法洵無不合。抗告論旨，猶執陳詞指摘原裁定不當，聲明廢棄，非有理由
。
據上論結，本件抗告為無理由。依民事訴訟法第四百三十六條之二第二項、第四百九
十五條之一第二項、第四百八十一條、第四百四十九條第一項、第九十五條、第七十
八條，裁定如主文。
中　　　華　　　民　　　國　　九十三　　年　　　七　　　月　　 十五 　　日
                              最高法院民事第六庭
                                  審判長法官  蘇　茂　秋
                                        法官  朱　建　男
                                        法官  蘇　達　志
                                        法官  陳　碧　玉
                                        法官  沈　方　維
      右正本證明與原本無異
                                              書  記  官
中　　　華　　　民　　　國　　九十三　　年　　　七　　　月　　二十九　　日
                                                                        Ｌ
